臺灣臺東地方法院交通件裁定　　　　　　　　　　　　九十三年度交聲字第六一號
　　原處分機關　交通部公路總局高雄區監理所臺東監理站
　　異　議　人
　　即受處分人　乙○○
右列異議人即受處分人因違反道路交通管理處罰條例案件，對於交通部公路總局高雄
區監理所臺東監理站於中華民國九十三年十一月二十五日所為之處分 (原處分案號：
東監違字裁八一─Ｔ00000000號)，聲明異議，本院裁定如左：
    主  文
異議駁回。
    理  由
一、按汽車駕駛人，行經有燈光號誌管制之交岔路口闖紅燈者，處新臺幣（下同）一
    千八百元以上五千四百元以下罰鍰；復按汽車行駛至交岔路口，其行進、轉彎，
    應遵守燈光號誌或交通警察之指示；道路交通管理處罰條例第五十三條、道路交
    通安全規則第一百零二條第一項第一款分別定有明文。又汽車駕駛人，違反道路
    交通管理處罰條例第五十三條規定情形者，各記違規點數三點，同法第六十三條
    第一項第三款亦有規定。
二、本件異議人即受處分人乙○○於民國九十三年十月十三日十六時四十分許，駕駛
    車牌號碼Ｋ三─六○六八號自用小客車，行經臺東縣臺東市○○街與開封街路口
    時，適逢該處交通號誌已轉換為紅燈，詎受處分人竟未依法暫停於停止線後，仍
    闖越紅燈而繼續行駛，適執行巡邏任務之臺東縣警察局臺東分局馬蘭派出所員警
    丙○○、甲○○行駛其後，於發覺上述情節於更生路路口附近攔檢並舉發，以受
    處分人有違反道路交通管理處罰條例第五十三條之行為掣發東警交字第Ｔ000
    00000號舉發違反道路交通管理事件通知單予以舉發，嗣受處分人不服於舉
    發通知單上所載應到案日期（九十三年十月二十八日）前之九十三年十月二十六
    日向原處分機關申訴，原處分機關函請舉發機關調查結果，仍認受處分人有上開
    違規行為，乃依道路交通管理處罰條例第五十三條、第六十三條第一項（漏載第
    三款）規定，於九十三年十一月二十五日以東監違字第裁八一─Ｔ000000
    00號裁決書裁處受處分人罰鍰二千七百元，並記違規點數三點。
三、訊據受處分人矢口否認有何違規行為，辯稱：伊並未闖紅燈，且無證據可證明，
    警員若要取締，應當場攔截，而非過兩個街口才攔云云。然查：
（一）本件受處分人確有上開違規情事，而遭執勤員警攔撿並開立舉發違反道路交通
      管理事件通知單等情，業據證人即舉發員警丙○○、甲○○於本院隔離訊問中
      結證明確，並有臺東縣警察局臺東分局東警交字第Ｔ00000000號舉發
      違反道路交通管理事件通知單、工作紀錄簿附卷可稽。復按交通警員製單舉發
      違反道路交通管理處罰條例所列之違規事實，本質上為行政處分，係公務員基
      於職務上權力，依法就特定之具體事件所為具公法上效果之單方行政行為，基
      於公務員為公法上行為具有公信力之原則，該行政處分當可被推定為真正，其
      據以依法處分之事實認定亦為正確無誤，況本件執勤員警與受處分人素不相識
      ，應無捏造事實違法取締之必要，而本院亦查無證據足資證明執勤員警有何捏
      造事實違法取締之情事存在，則執勤警員本其維護交通秩序、安全職責所為之
      舉發，自應受到合法、正確之推定，不容受處分人任意否認。從而，受處分人
      違規之事實，自堪予以認定。
（二）又受處分人違規當時，證人等係開車跟隨於受處分人車輛之正後方，而當時為
      白天，視線良好，得以清楚看見受處分人違規地點之交通號誌等情，除經證人
      證述明確外，亦據被告陳稱，未見到前面有車輛闖越紅燈之情況，是證人等當
      不至於有混淆誤認之虞，應可認定，此外，受處分人一再辯稱為何警員不當場
      攔下，且又無照片云云置辯，然經證人到庭證稱，因受處分人係闖越紅燈，證
      人等係等候綠燈後才追上去，亦非與常情有違，至於交通違規之舉措通常發生
      時間極短，證人等係執行巡邏任務，非特定執行交通違規取締行為，自無法於
      發現受處分人違規之同時即拍照存證，然經本院就證人隔離訊問之結果，證人
      等就受處分人之違規過程，舉發經過所述大致相同，而人證亦屬證據方法之一
      種，受處分人空言泛稱無證據可證明其有違規情事，即難採信，自無足取。
四、綜上所述，本件受處分人有前揭違規行為，原處分機關依道路交通管理處罰條例
    第五十三條、第六十三條第一項第三款之規定，裁處受處分人罰鍰二千七百元，
    記違規點數三點，核無違誤，本件受處分人之異議為無理由，自應將其異議駁回
    。
據上論斷，應依道路交通案件處理辦法第十九條，裁定如主文。
中      華      民      國      九十四    年      一      月    十三    日
                                   臺灣臺東地方法院交通法庭
                                       法  官  呂煜仁
右正本證明與原本無異。
如不服本裁定，應於裁定送達後五日內向本院提出抗告狀。（須附繕本）
「切勿逕送上級法院」
                                             書記官  王敏玉
中      華      民      國      九十四    年      一      月    十四    日
